臺灣高雄地方法院刑事判決　　　　　　　　　　　　九十三年度訴字第一七九四號
　　公　訴　人　臺灣高雄地方法院檢察署檢察官
　　被　　　告　甲○○
　　選任辯護人　許清連律師
　　　　　　　　鄭淑貞律師
右列被告因違反毒品危害防制條例案件，經檢察官提起公訴（九十三年度毒偵字第一
九五０號），及移送本院併案審理（九十三年度毒偵字第一四二二號），因被告就被
訴事實為有罪之陳述，本院聽取當事人之意見後，合議裁定改依簡式審判程序審理，
判決如左：
    主  文
甲○○連續施用第一級毒品，處有期徒刑壹年，第一級毒品海洛因貳包（驗後淨重分
別為零．肆柒公克、零．玖零公克）、殘留第一級毒品海洛因塑膠鏟管貳支、殘渣袋
壹只、吸管壹支及摻有第一級毒品海洛因之煙草、香煙各壹支，均沒收銷燬之。
    事  實
一、甲○○曾於民國八十八年間，先後二次經觀察、勒戒後，均認無繼續施用毒品之
    傾向，由台灣高雄地方法院檢察署檢察官分別於民國八十八年六月四日、八十九
    年五月三十一日，以八十八年度偵字第一三０二六號、八十九年度偵字第二九七
    九號不起訴處分確定。又於九十年間因施用毒品案件，經本院以九十年度毒聲字
    第二０三一號裁定令入戒治處所施以強制戒治（同時由台灣高雄地方法院檢察署
    檢察官向本院起訴，由本院九十一年度易字第一四二三號審理中），其後經本院
    以九十年度毒聲字第五一九四號裁定停止戒治，所餘戒治期間付保護管束，於九
    十一年四月一日保護管束期滿；嗣於同年間又因施用毒品案件，經本院以九十一
    年度毒聲字第六九七０號裁定令入戒治處所施以強制戒治，於九十三年一月九日
    戒治期滿釋放執行完畢；又於九十二年間因施用毒品案件，經台灣屏東地方法院
    判處有期徒刑八月確定在案（不構成累犯）。詎其猶不知悔改，明知海洛因業經
    公告列為毒品危害防制條例第二條第二項之第一級毒品，不得非法持有、施用，
    竟仍基於施用第一級毒品海洛因之概括犯意，自九十三年二月間某日起，至同年
    七月十一日上午某時止，連續在高雄市○○○路二六九號住處，以將海洛因摻入
    香菸內吸食，平均每天施用二次之方式，施用第一級毒品海洛因多次。嗣先於九
    十三年四月十七日晚上十時二十分許，在屏東縣公興路一六五巷四十八弄二十二
    號處為警查獲，並自甲○○上衣口袋內扣得第一級毒品海洛一包，及在上開屋內
    電視機上扣得殘留第一級毒品海洛因之塑膠鏟管二支；再於九十三年七月十一日
    下午四時五十分許，在屏東市○○路○段一六一號前，遭警緝獲，並扣得第一級
    毒品海洛因一包、殘留第一級毒品海洛因之殘渣袋一只、摻有第一級毒品海洛因
    之煙草（已吸食過）、香煙各一支、及殘留第一級毒品海洛因之吸管一支等物。
二、案經高雄市政府警察局楠梓分局移送臺灣高雄地方法院檢察署檢察官偵查起訴，
    及屏東縣警察局移送台灣屏東地方法院檢察署檢察官併案審理，經甲○○於準備
    程序中為有罪之陳述後，本院合議庭裁定依簡式審判程序審理。
    理  由
甲、程序方面：
一、按除被告所犯為死刑、無期徒刑、最輕本刑為三年以上有期徒刑之罪或高等法院
    管轄第一審案件者外，於第一次審判期日前之準備程序進行中，被告先就被訴事
    實為有罪之陳述時，審判長得告知被告簡式審判程序之旨，並聽取當事人、代理
    人、辯護人及輔佐人之意見後，裁定進行簡式審判程序，刑事訴訟法第二百七十
    三條之一第一項定有明文。經核本件被告甲○○所犯係死刑、無期徒刑、最輕本
    刑為三年以上有期徒刑以外之罪，其於準備程序中就被訴事實為有罪之陳述，經
    法官告知簡式審判程序之旨，並聽取公訴人及被告之意見後，本院合議庭認宜進
    行簡式審判程序，爰依首揭規定合議裁定由受命法官獨任進行簡式審判程序，合
    先敘明。
乙、實體方面：
一、右揭犯罪事實，業據被告甲○○於本院審理時供承不諱，且被告二次為警查獲時
    所採取之尿液，分別經高雄市立凱旋醫院及屏東縣衛生局檢出嗎啡陽性反應，此
    有高雄市立凱旋醫院九十三年五月三日編號一七七七煙毒尿液檢驗成績書及屏東
    縣衛生局九十三年七月十四日屏縣衛檢字第九三０二八九號煙毒及麻醉藥品類委
    託檢驗結果通知書各一紙在卷可憑。此外，復有白色粉末二包、殘留白色粉末之
    塑膠鏟管二支、殘渣袋一只、吸管一支及摻有白色粉末之煙草及香煙各一支扣案
    可佐。而其中第一次為警查獲扣得之白色粉末一包及殘留白色粉末之塑膠鏟管二
    支，經送法務部調查局及高雄醫學大學附設中和紀念醫院鑑定結果，均呈第一級
    毒品海洛因陽性反應；另第二次為警查獲扣得之白色粉末一包、殘留白色粉末之
    殘渣袋一只、吸管一支及摻有白色粉末之煙草及香煙各一支，經分別送請法務部
    調查局及高雄醫學大學附設中和紀念醫院鑑定結果，亦均呈第一級毒品海洛因陽
    性反應，此有法務部調查局九十三年六月十日調科壹第000000000號、
    九十三年八月十九日調科壹字第二四０００三一九八號鑑定通知書各一紙及高雄
    醫學大學附設中和紀念醫院九十三年八月三十一日編號0000－000、三四
    六、三四七、三四八、三五０號檢驗報告各一紙附卷足憑，足見被告之自白與事
    實相符，其確有施用第一級毒品海洛因之犯行無疑。又被告曾於九十一年間，因
    施用毒品案件，經本院以九十一年度毒聲字第六九七０號裁定令入戒治處所施以
    強制戒治，於九十三年一月九日戒治期滿釋放執行完畢，有前開裁定書、台灣高
    等法院被告全國前案紀錄表與台灣高雄地方法院檢察署刑案資料查註紀錄表各一
    份在卷可稽。綜上所述，被告於強制戒治執行完畢釋放後五年內再犯毒品危害防
    制條例之罪之事證明確，其所為顯與該條例第二十三條第二項之規定相符，應予
    依法論科。
三、按犯毒品危害防制條例第十條之罪者，檢察官應聲請法院裁定，或少年法院（地
    方法院少年法庭）應先裁定，令被告或少年入勒戒處所觀察、勒戒，其期間不得
    逾二月。觀察、勒戒後，檢察官或少年法院（地方法院少年法庭）依據勒戒處所
    之陳報，認受觀察、勒戒人無繼續施用毒品傾向者，應即釋放，並為不起訴之處
    分或不付審理之裁定；認受觀察、勒戒人有繼續施用毒品傾向者，檢察官應聲請
    法院裁定或由少年法院（地方法院少年法庭）裁定令入戒治處所強制戒治，其期
    間為六個月以上，至無繼續強制戒治之必要為止。但最長不得逾一年。次按依第
    二十條第二項強制戒治期滿，應即釋放，由檢察官為不起訴之處分或少年法院（
    地方法院少年法庭）為不付審理之裁定。觀察、勒戒或強制戒治執行完畢釋放後
    ，五年內再犯第十條之罪者，檢察官或少年法院（地方法院少年法庭）應依法追
    訴或裁定交付審理，修正後毒品危害防制條例第二十條第一、二項及第二十三條
    分別定有明文。再按海洛因及甲基安非他命為毒品危害防制條例第二條第二項第
    一、二款所明定之第一、二級毒品。是核被告所為，係犯毒品危害防制條例第十
    條第一項之施用第一級毒品罪。被告施用第一級毒品前持有毒品之行為，本應論
    以持有之罪，惟持有毒品之行為為施用毒品之行為所吸收，不另論罪。被告先後
    施用第一級毒品之行為，時間緊接，所犯罪名相同，顯係出於概括犯意反覆為之
    ，為連續犯，應依刑法第五十六條之規定，以一罪論，並加重其刑。爰審酌被告
    有多次施用毒品前科紀錄，仍未能徹底戒絕毒品，復再犯本件施用毒品罪，顯見
    戒毒意志不堅，毒癮甚深，惟念其犯後承犯行，及其施用毒品之次數、時間久暫
    ，暨施用毒品乃自戕行為，未對他人造成危害等一切情狀，量處如主文所示之刑
    。
四、扣案之白色粉末二包，經送驗後確為第一級毒品海洛因（驗後淨重分別為○．四
    七公克、０．九０公克），業如前述，均係屬違禁物，爰依毒品危害防制條例第
    十八條第一項前段之規定，不問屬於犯人與否，均沒收銷燬之。至鑑驗耗用之海
    洛因既已滅失，自無庸宣告沒收銷燬，併此敘明。另扣案之殘留第一級毒品海洛
    因塑膠鏟管二支、殘渣袋一只、吸管一支及摻有第一級毒品海洛因之煙草（已吸
    食過）、香煙各一支等物，均呈第一級毒品海洛因陽性反應，已如前述，因均與
    所含毒品無從析離，應視同毒品，並依毒品危害防制條例第十八條第一項前段之
    規定，均宣告沒收銷燬之。
五、本件起訴書於犯罪事實欄中，雖僅就被告施用第一級毒品之時間記載為：「於九
    十三年四月十七日晚上十時二十分許」，然公訴檢察官於準備程序中已擴張起訴
    範圍如事實欄所載，因該擴張之部分及移送併案部分，即台灣屏東地方法院檢察
    署九十三年度毒偵字第一四二二號部分，與業經起訴之部分均具有連續犯之裁判
    上一罪關係，本院自得併予審理，附此敘明。
據上論斷，應依刑事訴訟法第二百七十三條之一第一項、第二百八十四條之一、第二
百九十九條第一項前段，毒品危害防制條例第十條第一項、第十八條第一項前段，刑
法第十一條、第五十六條，判決如主文。
本案經檢察官顏漢文到庭執行職務。
中      華      民      國    九十三    年      九      月    三  十    日
                                      臺灣高雄地方法院刑事第十庭
                                          法  官  李  璧  君
右為正本，係照原本作成，證明與原本無異。
如不服本判決，應於送達後十日內，向本院提出上訴狀。
                                          書記官  盧  雅  婷
中      華      民      國    九十三    年      九      月    三  十    日
附錄本判決論罪之法條：
毒品危害防制條例第十條
施用第一級毒品者，處六月以上五年以下有期徒刑。
施用第二級毒品者，處三年以下有期徒刑。
